【裁判字號】    88,交上易,1972
【裁判日期】    890118
【裁判案由】    過失傷害
【裁判全文】
臺灣高等法院臺南分院刑事判決          八十八年度交上易字第一九七二號  Ａ
      上  訴  人
      即  被  告  乙  ○  ○
右上訴人因過失傷害案件，不服臺灣臺南地方法院八十八年度交易字第一四六號中華
民國八十八年八月三十一日第一審判決（起訴案號：臺灣臺南地方法院檢察署八十八
年度偵字第二九二三號），提起上訴，本院判決如左：
      主      文
上訴駁回。
      事      實
一、乙○○於民國八十七年六月十五日上午九時三十五分，駕駛車號ＶＩ－六四八七
    號自用小客車，沿台南市○○○路○段外側快車道由北向南行駛，行駛至該路與
    新忠路交岔路口以北二十公尺處時，應注意車前狀況，隨時採取必要之安全措施
    ，當時天氣晴朗，路上並無障礙物，視線良好，且按當時情節又無不能注意之情
    形，竟疏未注意，適有甲○○駕駛車號ＮＬＶ－七一二號輕機車，沿同方向在前
    行駛，亦疏未注意而侵入外側快車道，乙○○不慎擦撞到甲○○之機車，致甲○
    ○倒地，受有頭部外傷併硬腦膜下腔血腫及左耳膜裂傷。
二、案經被害人甲○○訴由台南市警察局第六分局報請臺灣臺南地方法院檢察署檢察
    官偵查起訴。
      理      由
一、訊據上訴人即被告乙○○堅決否認右揭犯行，辯稱：我並沒有擦撞到告訴人甲○
    ○的機車，我當時的車速很慢，且我的車完全沒有撞擊痕跡云云。
二、經查：
（一）被告供稱：肇事前，因已快要到達路口等紅燈，所以車速很慢，我都是往前看
      ，是後面的人開車過來駕駛座旁告訴我說我撞到告訴人等語。故依照被告所言
      ，車禍發生前，因為路口是紅燈，其車即將停下來等紅燈所以車速很慢，則路
      過的人在此種情形下，應能看清楚擦撞告訴人機車之肇事車輛，確為被告之自
      用小客車。而被告亦供承告知她撞到機車的人，她不認識等語，則該過路人既
      與被告素不相識，自無平白誣陷之理。
（二）被告既自承當時快要紅燈，她都是往前看等語，而告訴人則供承肇事前因為路
      旁停有貨車，只好繞進外側快車道而被撞等語，是被告既然專心看前方路口號
      誌，告訴人又不當侵入快車道，則被告有可能未注意到突如其來之告訴人之輕
      機車以致擦撞而不自覺。
（三）被告雖懷疑其汽車並無擦撞痕跡，惟被告在慢速行進間，其車身側面擦撞告訴
      人輕機車，告訴人之輕機車本在行進間，而其車身又輕，若遭被告汽車輕度擦
      撞，就足以使其失去重心，而依照其原有之速度慣性倒地後向右斜前方滑行，
      故依經驗法則言之，被告之汽車沒有明顯撞擊痕跡，不足為被告有利事實之認
      定。
（四）告訴人甲○○因本件車禍，受有頭部外傷、腦部挫傷及左耳道挫傷，亦有診斷
      證明書乙紙在他字卷第八頁可稽。
（五）按汽車行駛時，駕駛人應注意車前狀況，並隨時採取必要安全措施，道路交通
      安全規則第九十四第三項定有明文。被告駕車行經上揭肇事路段，自應注意依
      上述規定行車，以策安全，且依當時狀況又非不能注意及此，乃被告竟疏於注
      意車前狀況，並採取必要之安全措施，以致肇事，且告訴人所受傷害與被告之
      行為有相當之因果關係，被告自難辭其過失刑責。雖告訴人當時亦疏未注意而
      侵入外側快車道，以致肇事，告訴人之過失責任重大，然不得因告訴人亦與有
      過失，而解免被告之過失責任。
（六）綜上所述，足見被告所辯，係卸責之詞，不足採信。本件事證明確，被告過失
      傷害犯行，堪以認定。
三、被告乙○○駕駛自用小客車行進間，應注意車前狀況，隨時採取必要之安全措施
    ，且按當時情節又無不能注意之情形，竟疏未注意，不慎擦撞到告訴人之機車，
    致告訴人倒地，受有頭部外傷併硬腦膜下腔血腫及左耳膜裂傷。核被告所為，係
    犯刑法第二百八十四條第一項前段之過失傷害罪。
四、原審以被告罪證明確，因予適用刑法第二百八十四條第一項前段、第四十一條、
    罰金罰鍰提高標準條例第一條前段、第二條，審酌被告之品性、犯罪情節尚屬輕
    微、犯罪所生危害、及犯罪後未與告訴人達成和解賠償其損害等一切情狀，量處
    拘役二十九日，並諭知如易科罰金以三百元折算一日，認事用法核無違誤，所處
    之刑亦屬適當，被告上訴意旨，仍執前詞，否認犯罪，指摘原判決不當，為無理
    由，應予駁回。
據上論斷，應依刑事訴訟法第三百六十八條，判決如主文。
本案經檢察官吳忠賢到庭執行職務。
中    華    民    國      八十九      年      一      月      十八      日
                                  臺灣高等法院臺南分院刑事第六庭
                                      審判長法官  林    金    村
                                            法官  顏    基    典
                                            法官  黃    壽    燕
右正本證明與原本無異。
不得上訴。
                                      法院書記官  李    梅    菊
中    華    民    國      八十九      年      一      月     十九       日
附錄本案論罪科刑法條全文
刑法第二百八十四條第一項：
因過失傷害人者，處六月以下有期徒刑、拘役或五百元以下罰金，致重傷者，處一年
以下有期徒刑、拘役或五百元以下罰金。


司法院資訊處製作；財團法人民間司法改革基金會備份。
